【裁判字號】    90,易,1412
【裁判日期】    901130
【裁判案由】    竊盜
【裁判全文】
臺灣臺北地方法院刑事判決                          九十年度易字第一四一二號
    公  訴  人  臺灣臺北地方法院檢察署檢察官
    被      告  甲○○
右列被告因竊盜案件，經檢察官聲請簡易判決處刑（九十年度偵字第一四九二六號）
，本院認為不宜以簡易判決處刑，改依普通程序判決如左：
    主  文
甲○○共同竊盜，未遂，累犯，處有期徒刑伍月，如易科罰金，以參佰元折算壹日。
    事  實
一、甲○○曾因毒品危害防制條例案件經法院判處有期徒刑八月確定，與他案定執行
    刑為有期徒刑十月，並於民國九十年四月七日執行完畢（公訴人誤為甲○○因毒
    品案件於八十八年六月三日經本院判處有期徒刑八月確定，而於九十年五月七日
    執行完畢），猶不知悔改，與姓名年籍不詳之成年男子，基於意圖為自己不法所
    有之犯意聯絡，於九十年六月二十一日凌晨一時十分許，在臺北市○○○路○段
    四號人行道上，趁乙○○趴在機車上休息之際，由該姓名年籍不詳男子站在街口
    監視對面之派出所，負責把風，甲○○則輕身接近，著手行竊試圖拿取乙○○褲
    子右後邊口袋內之皮包，但未能得手，則佯裝行人在附近來回走動，並於走進乙
    ○○身後時，動手試取皮包，如此反覆達四、五次，嗣甲○○復動手碰觸乙○○
    皮包時，為乙○○發覺並立即起身護住皮包，甲○○因而未能得逞，適有時任中
    山分局中山二派出所警員楊卓昌在旁目睹全程案發經過，始查知上情。
二、案經台北市政府警察局中山分局報告臺灣臺北地方法院檢察署檢察官聲請簡易判
    決處刑，經本院改依通常程序審判。
    理  由
一、訊據被告甲○○矢口否認有何竊盜犯行，辯稱：當天其因至位於林森北路、民生
    東路口之哈爾登理髮店訪友吳政福未果，行經案發現場時經過被害人乙○○身旁
    ，被害人即起身問伊要做什麼，伊並未竊取被害人皮包，如果有與共犯行竊，會
    與共犯馬上離開現場，不會與被害人發生拉扯，且楊卓昌當時人在車內不可能看
    到現場情形云云。惟查，右揭犯罪事實，業據被害人乙○○於警詢中指訴綦詳，
    並經證人楊卓昌到庭證結證稱：『看到民生東路一段二號或四號位置前有一位喝
    醉酒的人趴在機車上睡，另有兩位男子一個站在我車子旁邊，另一個站在面民生
    東路，民生東路這一位，看著趴在機車上的人沒有動作，站在中山北路這個人就
    去催他，站在民生東路這個人就回頭向站在中山北路這個人講了幾句話後，就轉
    身向趴在機車上的人走過去，走過去後趁機扒趴在機車的人放在右後方牛仔褲內
    的皮包，．．．．拿皮包那個人來回在趴在機車上那個人後面走動約四、五次，
    每次走過去就動手抽那個人褲子後面的皮夾，只要對方有感覺就停手，所以來回
    走了四、五次，後來我看到那個行為人將皮包抽起來，趴在機車上那個人也站起
    來，這時我也在講電話，我問派出所人到了沒有，請支援的警力過來，他們兩人
    站在人行道上吵，後來走到騎樓吵，．．．．』、『（當時抓到行為人在何地點
    ？）民生東路一段十到十六號抓到的，被害人還站在原地，後來回派出所還有看
    到行為人，應該就是今天在法庭上這一位被告。』等語甚詳（本院九十年十一月
    二十二日審判筆錄參照），並於偵查中繪製現場圖為證，復有贓物領據附卷可稽
    ，被告空言否認，不足採信，本件事證明確，其犯行堪予認定。
二、核被告所為，係犯刑法第三百二十條第三項、第一項之竊盜未遂罪，其與姓名年
    籍不詳之成年男子有犯意聯絡，行為分擔，為共同正犯。又被告多次反覆嘗試竊
    取同一個目標物而未果之行為，具接續性質，仍為單純一罪，附此說明。查被告
    前曾因毒品危害防制條例案件經法院判處有期徒刑八月確定，與他案定執行刑為
    有期徒刑十月，並於九十年四月七日執行完畢，有臺灣高等法院檢察署刑案紀錄
    簡覆表在卷可徵，其於五年內再犯法定本刑為有期徒刑以上之本罪，為累犯，依
    法加重其刑。被告著手行竊而不遂，按既遂犯之刑減輕，並先加重後減輕之。爰
    審酌被告於人行道上公然起意行竊，顯然倫理觀念薄弱，惟其行為手段、情節尚
    屬輕微及其犯後態度，所生損害等一切情狀，量處如主文所示之刑，並諭知易科
    罰金之折算標準。
據上論斷，應依刑事訴訟法第四百五十二條、第二百九十九條第一項前段，刑法第二
十八條、第三百二十條第三項、第一項、第四十七條、第二十六條第一項前段、第四
十一條第一項、罰金罰鍰提高標準條例第一條前段、第二條，判決如主文。
本案經檢察官張安箴到庭執行職務
中      華      民      國      九十      年    十一    月      三十    日
                                     臺灣臺北地方法院刑事第八庭
                                         法  官  朱瑞娟
右正本證明與原本無異
如不服本判決應於送達後十日內向本院提出上訴狀
                                         書記官  葉金發
中      華      民      國      九十      年    十二    月       三     日
附錄本案論罪科刑法條全文
刑法第三百二十條
意圖為自己或第三人不法之所有，而竊取他人之動產者，為竊盜罪，處五年以下有期
徒刑、拘役或五百元以下罰金。
意圖為自己或第三人不法利益，而竊佔他人之不動產者，依前項之規定處斷。
前二項之未遂犯罰之。


司法院資訊處製作；財團法人民間司法改革基金會備份。
